Inventaris van de archieven van de Raad van Advies voor de Ruimtelijke Ordening (RARO), 1965-1994 (1996) en de Raad voor de Ruimtelijke Ordening (RaRO), (1991) 1995-1996 (1998) en hun commissies en werkgroepen
Nationaal Archief, Den Haag
- Ir. A.J.F. de Vries
Commissie Operationele Gebiedsaanwijzing
OGB
Onroerend goedbelasting
P
Werkcommissie Participatie van de Bevolking bij de Vormgeving van het Directe Woonmilieu
PASO
Plan van Aanpak Schiphol en Omgeving
PI
Werkgroep Provinciale Inspraak
PIBP
(Ruimtelijk) planningstelsel in een bestuurlijk perspectief
P-IGI
Projektgroep Inventarisatie Gemeentelijke Inspraak
PIM
Projectplan Integratie Milieubeleid
PKB
Planologische kernbeslissing
PMMS
Project Mainport en Milieu Schiphol
PVV
Planningstructuur verkeer en vervoer
PW
Werkcommissie Planning en Wetgeving
Raad
Plenaire Raad van de RARO/RaRO
RARO
Raad van Advies voor de Ruimtelijke Ordening
RaRO / RRO
Raad voor de Ruimtelijke Ordening (adviesorgaan van de Regering)
RAVO, RaVO
Raad voor de Volkshuisvesting
RAZO
Commissie Ruimtelijke Aspecten Zeehavenontwikkeling
RBB
Raad voor het Binnenlands Bestuur
RK
Werkgroep Ruimtelijke Kwaliteit
RKO
Werkgroep Ruimtelijke Kwaliteit en Onderwijs
RMB, RMb
Raad voor het Milieubeheer
RNP
Rijksdienst voor het Nationale Plan
ROM
1. Ruimtelijke ordening en milieu
2. Commissie Ruimtelijke Ordening en Milieubeleid
ROP
Commissie Regionale Ontwikkelingsprogrammering
ROV
Begeleidingsgroep Ruimtelijke Ordening en Vormgeving
RPC
Rijksplanologische Commissie
RPD
Rijksplanologische Dienst
RRO
1. Raad voor de Ruimtelijke Ordening (onderraad van de Ministerraad)
2. Raad voor de Ruimtelijke Ordening (adviesorgaan van de Regering)
RROM
Raad voor de Ruimtelijke Ordening en Milieuhygiëne/-beheer
RUVEIN
Rapport Ruimtelijke Verkenningen Hoofdinfrastructuur
R-VW
Raad van Verkeer en Waterstaat
R-W
Raad van Waterstaat
SBL
Structuurschema Burgerluchtvaartterreinen
SBUI
Commissie ad hoc Structuurschema Buisleidingen
SIB
Commissie Spreidings- en Inrichtingsbeleid
SIR
(Wet) Selectieve Investeringregeling
SDIW
Commissie ad hoc voor het Structuurschema Drink- en Industriewater-voorziening
SDV
Nota Stads- en Dorpsvernieuwing
SER
Sociaal-Economische Raad
SEV
1. Structuurschema Electriciteitsvoorziening
2. Stuurgroep Structuurschema Electriciteitsvoorziening
SG
Commissie Stedelijke Gebieden
SGR
Structuurschema Groene Ruimte
SLI
1. Structuurschema Landinrichting
2. Werkcommissie Structuurschema Landinrichting
SMT
1. Structuurschema Militaire Terreinen
2. Werkcommissie Structuurschema Militaire Terreinen
SNLB
1. Structuurschema Natuur- en Landschapsbehoud
2. Werkcommissie Structuurschema Natuur- en Landschapsbehoud
S-NLG
Stuurgroep Nota Landelijke Gebieden
SNLO
Structuurschema Landbouw, Natuur en Openluchtrecreatie
SOD
Structuurschema Oppervlaktedelfstoffen
SOR
1. Structuurschema Openluchtrecreatie
2. Werkcommissie Structuurschema Openluchtrecreatie
SR
Commissie Stedelijke Reconstructie
S-SEV
Stuurgroep Structuurschema Electriciteitsvoorziening
SSG
Structuurschets Stedelijke Gebieden
SV
Commissie Stadsvernieuwing
SVH
Structuurschema Volkshuisvesting
S-VN
1. Stuurgroep Verstedelijkingsnota
2. Stuurgroep Vierde Nota over de Ruimtelijke Ordening
SVR
Commissie ad hoc Schadevergoedingsregelingen ex artikel 49 Wet op de Ruimtelijke Ordening
SVV
1. Structuurschema Verkeer en Vervoer
2. Werkgroep Structuurschema Verkeer en Vervoer
SVW
1. Structuurschema Vaarwegen
2. Werkcommissie Structuurschema Vaarwegen
S-W
Stuurgroep Waddenzee
T
Werkgroep Tracéwetgeving
TB
Tracébesluit Betuweroute
TJP-A
Tienjarenprogramma Afval
TNLI
Toekomstige Nederlandse luchtvaartinfrastructuur
TNO-INRO
Nederlandse Centrale Organisatie voor Toegepast Wetenschappelijk Onderzoek - Infrastructuur en Regionale Ontwikkeling.
TP
Toekomstprojectie
TW-CLH
Technische Werkgroep van de Commissie Luchthavens
ULV
Ultra lichte vliegtuigen
UMER-4
Uitvoerige Milieu-effectenrapportage voor het vierbanenstelsel van Schiphol
UMER-5P
Uitvoerings Milieu-effectrapport voor het toekomstige vijfbanenstelsel van Schiphol
UPD
Uitgangspunten, probleemstelling en doelstellingen met betrekking tot oppervlaktedelfstoffenvoorziening (UPD-nota ontgrondingen)
VBP
Vliegveldbeleggingsplan
VINAC
Actualisering Vierde Nota voor de Ruimtelijke Ordening Extra
VINEX
1. Vierde Nota over de Ruimtelijke Ordening Extra
2. Gezamenlijke Voorbereidingscommissie ten behoeve van de Vierde Nota voor de Ruimtelijke Ordening Extra
VN
1. Verstedelijkingsnota
2. Stuurgroep Verstedelijkingsnota
3. Vierde Nota over de Ruimtelijke ordening
4. Stuurgroep Vierde Nota over de Ruimtelijke Ordening
VRO
Ministerie van Volkshuisvesting en Ruimtelijke Ordening
VROM
Ministerie van Volkshuisvesting, Ruimtelijke Ordening en Milieubeheer
VRP Nederland 2030
Verkenningen van de ruimtelijke perspectieven voor Nederland in 2030
VSA
Overleg van Voorzitters en Secretarissen van Adviesraden
VSL
Visie stadslandschappen
VV
Commissie Verkeer en Vervoer
VVM
Vereniging Vrienden van de Markerwaard
VW
Raad van Verkeer en Waterstaat
W
1. Raad van Waterstaat
2. Commissie Wetgeving
3. Stuurgroep Waddenzee
WABM
1. Wet Algemene Bepalingen (betreffende het milieu)
2. Evaluatiecommissie Wet Algemene Bepalingen Milieuhygiëne
WB3
Tracé Westelijk B-3 (Ir. W. Bos) van de hogesnelheidsspoorlijn
W-B(L)(+)
Werkcommissie Bedrijfsleven (Plus)
W-BWI
Werkcommissie Beleids- en Wettelijk Instrumentarium
W-CW
Werkcommissie Coördinatie Wetgeving Onroerend Goed
WGH
Wet Geluidhinder
WGR
Wet Gemeenschappelijke Regelingen
WG-T
Werkgroep Tracéwetgeving
W-KB
Werkgroep Kroonberoep
W-MRO
Werkcommissie Milieu – Ruimtelijke Ordening
W-OGA
1. Werkcommissie Operationele Gebiedsaanwijzing
2. Werkcommissie Wettelijke Regeling Operationele Gebiedsaanwijzing
W-P
Werkcommissie Participatie van de Bevolking bij de Vormgeving van het Directe Woonmilieu
W-PI
Werkgroep Provinciale Inspraak
W-PVV
Werkcommissie Planningstructuur Verkeer en Vervoer
W-PW
Werkcommissie Planning en Wetgeving
W-RK
Werkgroep Ruimtelijke Kwaliteit
W-RKO
Werkgroep Ruimtelijke Kwaliteit en Onderwijs
WRO
1. Wet op de Ruimtelijke Ordening
2. Commissie Wet op de Ruimtelijke Ordening
WRR
Wetenschappelijke Raad voor het Regeringsbeleid
WSDV
Wet op de Stads- en Dorpsvernieuwing
W-SLI
Werkcommissie Structuurschema Landinrichting
W-SMT
Werkcommissie Structuurschema Militaire Terreinen
W-SNLB
Werkcommissie Structuurschema Natuur- en Landschapsbehoud
W-SOR
Werkcommissie Structuurschema Openluchtrecreatie
W-SVV
Werkgroep Structuurschema Verkeer en Vervoer
W-SVW
Werkcommissie Structuurschema Vaarwegen
WW
Commissie Woonplaatskeuze en Woonmilieu
WZ
Commissie ad hoc Partiële Herziening Planologische Kernbeslissing Waddenzee
W-Z, W-ZO
Werkcommissie Zonering
z.j.
zonder jaartal
Z, ZO
Werkcommissie Zonering
ZWN
Commissie Zuidwest-Nederland
Beschrijving van de series en archiefbestanddelen
- RAAD VAN ADVIES VOOR DE RUIMTELIJKE ORDENING (RARO) 1965-1994 (1996)
  - HOOFDSTUK ORGANISATIE, A.
    - Taken en samenstelling van de onderdelen van de Raad van Advies voor de Ruimtelijke Ordening (RARO), 1.
      - Algemeen, 1.1.
        Voor de herziening van de artikelen betreffende de RARO in het Besluit op de Ruimtelijke Ordening van 1985 zie: nummer 130.
        - Stukken betreffende de taken en werkwijze van de samenstellende delen van de Raad van Advies voor de Ruimtelijke Ordening (RARO), 1967-1993; 1-2
          - 1967-1978, 1; pak
          - 1979-1993, 2; pak
        - Stukken betreffende openbaarheid, voorlichting en publiciteit bij de RARO, 1969-1993; 3
          Zie ook: nummers 73-81.
          Voor openbaarheid bij de besluitvorming over de de ruimtelijke ordening in Nederland zie: nummers 1228-1229, 1231-1232.
        - Stukken betreffende de adviestaak, 1971-1994; 4
        - Stukken betreffende de vertegenwoordiging van vrouwen in de Plenaire Raad en de commissies, 1971-1994; 5
        - Stukken betreffende absenteïsme en plaatsvervanging bij de onderdelen van de RARO, 1972-1994; 6
        - Verslag van een onderzoek naar het functioneren van de RARO door drie studenten van de Technische Hogeschool te Delft, 1977; 7
        - Stukken betreffende de totstandkoming van een Nota van het Presidium over het functioneren van de Raad, 1977-1978; 8
        - Dossier inzake het beraad van de voorzitters en de secretarissen van de RARO-plenair en -commissies over de opzet van raadsadviezen, te Leuvenum op 29 augustus en 27 oktober 1978, 1978-1979; 9
      - Herstructurering en opheffing, 1.2.
        Voor oudere stukken betreffende de adviesraden in het algemeen zie: nummers 88, 90.
        - Dossier inzake de totstandkoming van een Nota betreffende de Reactie op het Eerste Interim-rapport van de Projectgroep Externe Advisering, met bijlagen, 1983-1984; 10
        - Stukken betreffende de herstructurering van externe adviesorganen en de operatie grote efficiency, 1990-1993; 11
        - Dossier inzake de rapportering over de zelfevaluatie van de periode 1987-1992 van de RARO aan de minister van Volkshuisvesting, Ruimtelijke Ordening en Milieubeheer, 1991-1992; 12-17
          - Totstandkoming, met name door de Stuurgoep van de RARO, 1991-1992, 12
          - Zelfevalutie van de commissies, 1991-1992, 13
          - Overleggen van het Presidium met de Eerste en Tweede Kamer der Staten-Generaal, 1991-1992, 14
          - Overleg van het Presidium met de Directieraad van de Rijks-planologische Dienst (RPD) op 18 maart 1992, 1992, 15
          - Overleg van het Presidium met de minister van Volkshuisvesting, Ruimtelijke Ordening en Milieubeheer op 14 april 1992, 1992, 16
          - Rapport, met bijlagen, 1992., 17
        - Stukken betreffende de Stuurgroep van de RARO, respectievelijk behandelende de zelfevaluatie van de RARO / herstructurering van externe adviesorganen / operatie grote efficiency, de advisering over taak en samenstelling van de RARO, en het memorandum Kabinetsbeleid 1994-1998 "Kiezen voor kwaliteit", 1991-1994; 18-19
          Voor het memorandum Kabinetsbeleid 1994-1998 "Kiezen voor kwaliteit" zie: nummer 271.
          Voor de voorloper van de stuurgroep zie: nummers 247-248.
          - Taak en samenstelling, 1991-1994, 18
          - Agenda's en notulen, 1991-1994, 19
        - Verslag van het overleg over de herstructurering van externe adviesorganen tussen de minister van Volkshuisvesting Ruimtelijke Ordening en Milieubeheer en het Presidium op 10 november 1992, met bijlagen, 20
        - Stukken betreffende de herstructurering van de RARO, 1992-1993; 21
        - Dossier inzake de advisering "Over taak en samenstelling van de RARO", 1992-1993; 22-23
          - Totstandkoming, met name door de Stuurgroep van de RARO, 1992-1993., 22
          - Advies, met bijlagen, 1993., 23
        - Verslag van het overleg over het voorontwerp van de Wet externe advies-organen VROM tussen de minister van Volkshuisvesting, Ruimtelijke Ordening en Milieubeheer en het Presidium op 3 februari 1993, met bijlagen, 24
        - Stukken betreffende het Projectplan Herstructurering van de Externe Adviesraden VROM, 1993; 25
          Voor de herstructurering van hun secretariaten zie: nummer 68.
        - Stukken betreffende het rapport "Raad op Maat" van de Bijzondere Commissie Vraagpunten Adviesorganen (Commissie de Jong), 1993; 26; pak
          Voor het vervolg zie: nummer 1268.
        - Verslagen inhoudende de voortgangsrapportage aan het Presidium over de herstructurering van externe adviesraden en de operatie grote efficiency, 1993-1994; 27
        - Stukken betreffende de totstandkoming van de Wet "Versobering en harmonisatie externe adviesorganen VROM", 1993-1994; 28
        - Stukken betreffende de opheffing en het afscheid van de Raad van Advies voor de Ruimtelijke Ordening (RARO) en de overgang naar de Raad voor de Ruimtelijke Ordening (RaRO), 1994; 29
        - Brief ter advisering over het voorontwerp van de Wet afschaffing van permanente adviesorganen van het rijk per 1 januari 1997 (de Woestijnwet), met bijlagen, 1994; 30
          Zie ook: nummer 1268.
        - Publikatie "Epiloog, Afscheid van de Raad van Advies voor de Ruimtelijke Ordening", van de RARO, maart 1995, 31
      - De Plenaire Raad, 1.3.
        - Verslag van de redevoering van de minister van Volkshuisvesting en Ruimtelijke Ordening, Drs. P.C.W.M. Bogaers, ter gelegenheid van de installatie van de Plenaire Raad op 5 oktober 1965, met bijlagen, 32
        - Stukken betreffende de samenstelling van de Plenaire Raad en de benoeming van voorzitter en vice-voorzitter, 1965-1994; 33; pak
          Voor de totstandkoming van de eerste samenstelling in 1965 zie het archief van de Rijksdienst voor het Nationale Plan (RNP).
          Voor de benoemingsprocedure door de minister van Volkshuisvesting en Ruimtelijke Ordening (en Milieubeheer) zie het archief van de Rijksplanologische Dienst (RPD).
          Voor de jaarlijkse samenstelling zie: nummers 69-72.
          Zie ook bij: nummers 1-31.
        - Agenda's voor de vergaderingen van de Plenaire Raad, 1965-1994; 34; pak
        - Notulen van de vergaderingen van de Plenaire Raad, 1965-1994; 35-46
          - 1965-1970, 35; pak
          - 1971-1973, 36
          - 1974-1975, 37; pak
          - 1976, 38; pak
          - 1977-1978, 39; pak
          - 1979-1980, 40
          - 1981-1982, 41; pak
          - 1983-1984 juni., 42; pak
          - 1984 september-1985., 43
          - 1986-1987, 44; pak
          - 1988-1991, 45; pak
          - 1992-1994, 46; pak
        - Dossier inzake de advisering "Over de omvang en samenstelling van de Plenaire Raad", 1986-1987; 47-48
          Zie ook nummer: 130.
          - Totstandkoming, met name door het Presidium, 1986., 47
          - Advies, met bijlagen, 1986-1987., 48
        - Stukken betreffende de taken van de voorzitter, 1975-1983; 49
        - Verslag van een analyse van de verhoudingen tussen de drie categorieën van leden van de Plenaire Raad door vier studenten van de Universiteit van Amsterdam, 1985; 50
        - Stukken betreffende de verlening van de Huidig-penning aan voorzitter Drs. R.J. de Wit, 1992; 51
      - Het Presidium, 1.4.
        - Stukken betreffende de benoeming tot raads- en presidiumlid, en de taken en werkzaamheden van Zijne Koninklijke Hoogheid Prins Claus der Nederlanden, 1966-1984; 52
        - Agenda's voor de vergaderingen van het Presidium, 1966-1994; 53-56
          - 1966-1974, 53
          - 1975-1982, 54
          - 1983-1989, 55
          - 1990-1994, 56
        - Notulen van de vergaderingen van het Presidium, 1966-1994; 57-61
          - 1966-1971, 57
          - 1972-1976, 58
          - 1977-1981, 59
          - 1982-1989, 60
          - 1990-1994, 61
        - Stukken betreffende de samenstelling en taken van het Presidium, 1967-1993; 62
      - De commissies en hun werkgroepen, 1.5.
        Voor de afzonderlijke vaste en ad hoc commissies zie de rubrieken van Hoofdstuk 4.B. Taakuitvoering.
        Voor absenteïsme bij de commissies zie: nummer 6.
        Voor de zelfevaluatie van de commissies zie: nummer 13 en de afzonderlijke commissies.
        - Stukken betreffende de samenstelling van de commissies in het algemeen, 1973-1994; 63
          Voor de jaarlijkse samenstelling per commissie vanaf 1980 zie: nummers 70-72
          Zie ook bij: nummers 1, 2, 5, 6.
        - Stukken betreffende de structuur, en zelfstandige brieven en rapporten van de commissies, 1990-1994; 64
      - Het Secretariaat, 1.6.
        - Stukken betreffende de taken en werkwijze van het Secretariaat, 1968-1983; 65
        - Stukken betreffende de samenstelling van het personeel van het Secretariaat, 1968-1993; 66
          Voor na deze periode zie: nummer 68.
          Zie ook bij: nummers 1, 2, 69-72.
        - Stukken betreffende de taken, werkwijze en de personele samenstelling van de onderafdeling "Centraal Punt Inspraak (CPI)", 1971-1987; 67
          Zie ook bij: nummers 1216-1261, in het bijzonder bij nummers 1221 en 1240.
          De "Inspraakverkenningen; Kwartaaluitgave van het Centraal Punt Inspraak" 1986-1988 bevinden zich in de bibliotheek van het Ministerie van Volkshuisvesting, Ruimtelijke Ordening en Milieubeheer.
          De overzichten 1972-1988 (achtereenvolgend genoemd: aanwinsten-lijsten, literatuurlijsten, literatuuroverzichten en inspraakverkenningen), en de boeken en documentatie van de CPI-bibliotheek bevinden zich in de bibliotheek van het Ministerie van Volkshuisvesting, Ruimtelijke Ordening en Milieubeheer.
        - Stukken betreffende de herstructurering van de secretariaten van de externe adviesorganen Ministerie van Volkshuisvesting, Ruimtelijke Ordening en Milieubeheer (VROM), 1993-1994; 68
          Zie ook: nummer 25.
          Vanaf 1 augustus 1994 waren de secretariaten van de Raad voor de Volkshuisvesting (RaVO), de Raad van Advies voor de Ruimtelijke Ordening (RARO) en de Raad voor het Milieubeheer (RMb) ondergebracht bij de Centrale Sector van het Ministerie van VROM en bijeen gehuisvest in het VROM dépendance-gebouw aan het Willem Witsenplein. Zie hiervoor ook het archief van de Centrale Sector (CS) van het Ministerie van VROM, alwaar ondermeer de vergaderstukken van het Bijzonder Overlegorgaan Secretariaten Adviesorganen (BOSA) en de Stuurgroep Herstructurering Externe Adviesraden VROM.
    - Jaarverslagen, 2.
      - Jaarverslagen over de jaren 1965-1979, RARO-gedeelten uit de jaaroverzichten van de Rijksplanologische Dienst (RPD), 1966-1980; 69
      - Jaarverslagen over de jaren 1980-1994, 1981-1995; 70-72
        - 1980-1984, 1981-1985., 70
        - 1985-1989, 1986-1990., 71
        - 1990-1994, 1991-1995., 72; pak
    - Mededelingenlijsten en RARO-periodiek, 3.
      Zie ook: nummer 3.
      - Lijsten van Mededelingen, informatie over de samenstelling van de Plenaire Raad en zijn commissies en actualiteiten op het gebied van de ruimtelijke ordening, 1965-1981; 73-77
        - Nummers 1-20, 1965-1970., 73; pak
        - Nummers 21-30, 1971-1973., 74; pak
        - Nummers 31-40, 1974-juni 1976., 75; pak
        - Nummers 41-56, september 1976-juli 1979., 76; pak
        - Nummers 57-65, september 1979-mei 1981., 77; pak
      - Dossier inzake de instelling van het RARO-periodiek "Res Rarorum", 1982; 78
      - Publikaties "Res Rarorum", informatie over de werkzaamheden van de Raad en zijn commissies en thema's over de ruimtelijke ordening, 1983-1994; 79-81
        - 1983-1985, 79; pak
          Van 1986 tot en met 1990 niet verschenen.
        - 1991-1993, 80; pak
        - 1994, 81
    - Raadsjubilea, 4.
      - Dossier inzake het gedenken van het 10-jarig bestaan, 1975; 82
      - Dossier inzake het gedenken van het 20-jarig bestaan, 1985; 83
        Voor de jubileumpublicatie zie: nummers 253-258.
      - Dossier inzake het gedenken van het 25-jarig bestaan, 1989-1990; 84
        Voor de jubileumpublicatie zie: nummers 261-266.
    - Betrekkingen tot andere lichamen, 5.
      Voor stukken met betrekking tot andere lichamen over specifieke onderwerpen zie de desbetreffende rubrieken.
      - Stukken betreffende overleg en samenwerking met werkgevers- en werknemersorganisaties, 1967-1972; 85
      - Stukken betreffende overleg en samenwerking met organen op het gebied van de ruimtelijke ordening, 1967-1989; 86
      - Stukken betreffende instelling, voortgang, overleg en samenwerking aangaande organen op het gebied van volkshuisvesting en milieu, 1967-1993; 87
      - Stukken betreffende instelling, voortgang, overleg en samenwerking aangaande centrale adviesraden, 1969-1990; 88
      - Agenda's en notulen van het periodiek overleg, en correspondentie tussen de minister en staatssecretaris van Volkshuisvesting en Ruimtelijke Ordening (en Milieubeheer) en het Presidium van de RARO, 1970-1994; 89
      - Stukken betreffende deelname aan het Overleg van Voorzitters en Secretarissen van Adviesraden (VSA), 1979-1986; 90
        Voor de vergaderstukken met betrekking tot het VSA-overleg zie: Het VSA-secretariaatsarchief bij de Sociaal-Economische Raad (SER).
        Zie ook: nummer 11.
    - Documentatie, 6.
      - Foto's en diapositieven van voorzitters, vice-voorzitter, secretaris, Raads-vergaderingen, jubilea, vergadering van de Commissie Infrastructuur (C-Infra) en bijeenkomsten betreffende de opheffing van de RARO, 1983-1994; 91; pak
        Voor verder fotomateriaal zie het fotoarchief van de Centrale Directie Communicatie van het Ministerie van Volkshuisvesting, Ruimtelijke Ordening en Milieubeheer.
  - HOOFDSTUK TAAKUITVOERING, B.
    Voor archiefbescheiden inhoudende zowel taakuitvoering als organisatie zie Hoofdstuk 3.A.
    - Ruimtelijke ordening en planologie, 7.
      - Internationaal, 7.1.
        - Stukken betreffende de ruimtelijke ontwikkeling in Europa, 1970-1988; 92
          Voor de advisering over de Europese ruimtelijke ordening vanaf 1991 zie: nummers 1287-1291.
        - Verslag van de redevoering over ruimtelijke ordening in Benelux-verband door Z.K.H. Prins Claus ter gelegenheid van een lunchbijeenkomst van de Nederlandse Kamer van Koophandel voor België en Luxemburg, te Scheveningen op 2 mei 1972, 93
        - Verslag van de redevoering over de ruimtelijke ordening in de grensregio's door Z.K.H. Prins Claus ter gelegenheid van de jaarvergadering van de Stichting Streekbelangen Oost-Gelderland, te Zutphen op 6 juni 1974, 94
        - Brief over de Nota Harmonisatie Noordzeebeleid ter advisering van de minister van Volkshuisvesting en Ruimtelijke Ordening van 4 oktober 1982, met bijlagen, 1978-1989; 95
      - Nationaal, 7.2.
        - Algemeen, 7.2.1.
          Voor ruimtelijk beleid zie ook: nummer 1072.
          - Dossier inzake de advisering "Over de nota Enige hoofdlijnen van de mogelijke ruimtelijke ontwikkeling van Nederland", 1965-1966; 96-97
            - Totstandkoming, 1965., 96
            - Advies, met bijlagen, 1966., 97
          - Stukken betreffende de ruimtelijke planning in Nederland, 1967-1984; 98
          - Memoranda ten behoeve van de kabinetsformaties in 1971, 1973, 1977, 1981, 1986 en 1989, met bijlagen, 1971-1989; 99
            Zie voor de kabinetsformatie in 1994: nummers 18-19, 182-185, 271.
          - Stuk betreffende het ontwerp van een redevoering over ruimtelijk beleid door raadsvoorzitter Mr. V.G.M. Marijnen bij de ontvangst van de minister van Volkshuisvesting en Ruimtelijke Ordening Drs. J.P.A. Gruijters ter gelegenheid van de openbare raadsvergadering, te 's-Gravenhage op 31 oktober 1973, 100
          - Dossier inzake de advisering "Over de planologische besluitvorming op rijksniveau", 1976; 101-102
            Zie ook: nummer 1072.
            - Totstandkoming, 1976., 101
            - Advies, met bijlage, 1976., 102
          - Rapport "Wetgeving, planning en financiering ruimtelijk beleid" van plaatsvervangend secretaris Mr. P.G.A. Noordanus, achtergrondstudie uitgebracht aan de Commissie Hoofdstructuur Rijksdienst, januari 1981, met bijlage, 103
          - Verslag van de redevoering "Naar een ruimtelijk beleid nieuwe stijl?" door raadslid Prof. Dr. P. Nijkamp ter gelegenheid van het VUGS-lustrum te Utrecht in oktober 1982, 104
          - Brief over de toekomst van de vakdeskundigheid op het gebied van de ruimtelijke ordening ter advisering van de minister van Volkshuisvesting, Ruimtelijke Ordening en Milieubeheer, met bijlagen, 1982-1983; 105
          - Nota "Stromingen in de discussie over de ruimtelijke inrichtings- en beheersplanning", bijlage bij het jaarverslag over 1982, [1983]; 106
          - Dossier inzake de advisering "Over het Voorlopige Regeringsstandpunt betreffende het rapport Heroverweging Ruimtelijk Beleid", 1988-1989; 107-108
            - Totstandkoming, met name door de Commissie Wetgeving (CW), 1988-1989., 107
            - Advies, met bijlage, 1989., 108
          - Stukken betreffende de ruimtelijke ordening in Nederland, 1991-1994; 109
        - Wetgeving, 7.2.2.
          Voor wijziging van de Wet op de Ruimtelijke Ordening in 1993 zie: nummer 1211.